【裁判字號】    92,交聲,1530
【裁判日期】    921231
【裁判案由】    違反道路交通管理處罰條例聲明異議
【裁判全文】
臺灣臺北地方法院交通事件裁定                  九十二年度交聲字第一五三０號
    異議人即    甲○○  男  四.
    受處分人
右列受處分人因違反道路交通管理處罰條例案件，對於台北市交通事件裁決所中華民
國九十二年十一月十二日所為之處分（原處分案號：北市裁三字第裁二二－Ａ三Ｊ一
一五七一九號、Ａ00000000號），聲明異議，本院裁定如左：
    主  文
異議均駁回。
    理  由
一、按汽車駕駛人在禁止臨時停車處所停車者，處新台幣（下同）六百元以上一千二
    百元以下罰鍰，道路交通管理處罰條例第五十六條第一項第一款定有明文。而在
    交叉路口十公尺內為禁止臨時停車之處所，同法第五十五條第二款亦定有明文。
二、本件異議人即受處分人甲○○所有車號ＣＬ－一五六八號自用小客車，於民國九
    十二年十月九日上午十時二十五分許、同年月十一日上午十時二十六分許，在台
    北市○○○路八五巷四七號，即交叉路口十公尺內停車，而駕駛人不在現場，分
    別經台北市政府警察局中山分局（下稱中山分局）、交通警察大隊員警當場以拍
    照之方式採證，並以受處分人所有該車號汽車有違反道路交通管理處罰條例第五
    十六條第一項第一款規定之行為掣單舉發，嗣受處分人於舉發通知單上所載之應
    到案日期前向原處分機關提出申訴，經原處分機關請舉發單位調查結果，仍認受
    處分人有前該違規行為，原處分機關乃依道路交通管理處罰條例第五十六條第一
    項第一款、第八十五條第三項規定於九十二年十一月十二日裁處受處分人罰鍰各
    九百元，共計一千八百元。
三、受處分人聲明異議意旨固承認為該汽車所有人，並曾在右揭時地停放該自用小客
    車之事實，然否認有何違反道路交通管理處罰條例之行為，辯稱：在該處居住十
    多年，一直停放在該巷口，不知交通法規修改云云。經查：受處分人所有之自業
    用小客車確於右揭時地停放在該處，而停車處至交叉路口之距離為十公尺以內之
    違規事實，有照片附卷可稽。而該自用小客車既確在交叉路口十公尺內停車，自
    不因該處有無劃設紅線而影響其違規事實，況該處業於九十二年九月三十日劃設
    紅線禁止臨時停車，亦有照片在卷足憑，受處分人之辯解，尚無可採。本件事證
    已臻明確，受處分人之違規行為堪以認定。
四、綜上所述，受處分人所有之該自用小客車確在禁止臨時停車處所停車，而原處分
    機關依上開道路交通管理處罰條例第五十六條第一項第一款、第八十五條第三項
    之規定各裁處受處分人罰鍰九百元，共計一千八百元，核無違誤，本件聲明異議
    為無理由，應予駁回。
據上論斷，應依道路交通案件處理辦法第十九條，裁定如主文。
中      華      民      國    九十二    年      十二    月  三十一    日
                                      臺灣臺北地方法院交通法庭
                                          法  官  陳容正
右正本證明與原本無異。
如不服本裁定應於送達後五日內向本院提出抗告狀
                                          書記官  彭雅慧
中      華      民      國    九十三    年      一      月    五      日


司法院資訊處製作；財團法人民間司法改革基金會備份。
